【裁判字號】    91,訴,62
【裁判日期】    920918
【裁判案由】    違反毒品危害防制條例
【裁判全文】
台灣新竹地方法院刑事判決                            九十一年度訴字第六二號
    公  訴  人  臺灣新竹地方法院檢察署檢察官
    被      告  己○○
                辛○○
    共      同
    指定辯護人  本院公設辯護人乙○○
右列被告等因違反毒品危害防制條例案件，經檢察官提起公訴（九十年度偵字第三七
七四、七四九、六八二五號、九十一年度偵字第一三五號），本院判決如左：
    主      文
己○○販賣第一級毒品，未遂，累犯，處有期徒刑伍年陸月。扣案含有第一級毒品海
洛因及第二級毒品安非他命成分之白粉壹包（主要成分為海洛因，含有微量之安非他
命，總淨重零點貳捌公克）沒收銷燬之，含有第一級毒品海洛因及第二級毒品安非他
命成分之塑膠袋包裝壹只（包裝重零點貳貳公克）沒收；又持有第一級毒品，累犯，
處有期徒刑捌月。扣案第一級毒品海洛因壹包（淨重零點玖公克）沒收銷燬之，第一
級毒品海洛因塑膠袋包裝壹只（包裝重零點壹捌公克）沒收。應執行有期徒刑陸年。
扣案之含有第一級毒品海洛因及第二級毒品安非他命成分之白粉壹包（主要成分為海
洛因，含有微量之安非他命，總淨重零點貳捌公克）及第一級毒品海洛因壹包（淨重
零點玖公克）均沒收銷燬之，含有第一級毒品海洛因及第二級毒品安非他命成分之塑
膠袋包裝壹只（包裝重零點貳貳公克）及第一級毒品海洛因塑膠袋包裝壹只（包裝重
零點壹捌公克）均沒收。
辛○○連續販賣第一級毒品，累犯，處有期徒刑捌年，褫奪公權肆年。扣案第一級毒
品海洛因壹包（淨重點玖肆公克，純度百分之拾陸點伍貳，純質淨重壹點肆肆公
克）沒收銷燬之，第一級毒品海洛因塑膠袋包裝壹只（包裝重零點伍壹公克）及扣案
之分裝袋陸個，均沒收。未扣案販賣毒品所得財物新臺幣捌萬壹仟元，沒收之，如全
部或一部不能沒收時，以其財產抵償之。
    事      實
一、己○○曾有違反麻醉藥品管理條例、肅清煙毒條例等前科，最近一次係因偽造文
書案件，經臺灣臺北地方法院以八十六年度訴字第二一一六號判處有期徒刑七月
    ，嗣經臺灣高等法院以八十七年度上訴字第二六四五號判決駁回上訴而告確定，
    並於民國八十九年八月八日執行完畢。甲○○因施用第一級毒品海洛因案件（業
    經本院以九十年度訴字第五六０號判處有期徒刑八月確定），為警於九十年六月
    十八日（起訴書誤載為十九日），在其位在新竹市○○街六十六之四號七樓住處
    查獲，經警追問其毒品海洛因來源時，據甲○○指稱其所施用之第一級毒品海洛
    因係向己○○所購得，警方為期查獲販賣海洛因毒品者，遂請甲○○協助警方辦
    案，經獲甲○○同意後，即由無真正購買意願之甲○○撥打己○○所使用之行動
    電話號碼0000000000號，佯稱欲購買價值新臺幣（下同）二千元之第
    一級毒品海洛因一包，己○○明知海洛因係毒品危害防制條例第二條第一項所定
    之毒品，不得非法持有、販賣，竟基於販賣海洛因營利之犯意，於電話中同意甲○○之要約並允諾出售，即以之前施用第二級毒品安非他命所餘原盛裝第二級毒
    品安非他命之殘渣袋盛裝備供販賣之海洛因毒品一包（主要成分為海洛因，含有
    微量之安非他命，總淨重０．二八公克，包裝重０．二二公克），並於同日夜間
    攜前開備供販賣之海洛因毒品一包搭乘不知情之辛○○所駕駛車牌號碼ＯＤ─二
    一０號之計程車前往甲○○之前開住處交易，嗣於同日二十二時三十分許，抵達
    甲○○前開住處後，己○○手持前開海洛因毒品一包尚未交付甲○○之際，旋為
    在場埋伏等候之員警上前圍捕，致其等販賣行為未遂，並當場扣得己○○所有前
    開備供販賣之含有第一級毒品海洛因及第二級毒品甲基安非他命之白粉一包。又
    己○○另基於非法持有第一級毒品海洛因之犯意，於九十年十月二十日，在臺北
    縣三重市不詳地點，以五千元之代價，向住居三重，姓名、年籍不詳，綽號「阿
    貓」之成年男子購買第二級毒品安非他命供己施用，因「阿貓」誤交付第一級毒
    品海洛因一包（淨重０．九０公克，包裝重０．一八公克），旋為己○○發現「
    阿貓」所交付持有之毒品係第一級毒品海洛因而要求更換，己○○即在臺北縣三
    重市○○街二十九之一號麗園池（起訴書誤載為麗園地）旅社第二０二號房間等
    待「阿貓」聯絡更換毒品事宜，惟尚未更換之際，即於同日二十時四十五分許，
    為警在上址當場查獲，並扣得己○○所持有之前開海洛因毒品一包。
二、辛○○前因偽造文書案件，經本院以八十七年度訴字第一一三號判決判處有期徒
    刑七月，嗣經臺灣高等法院以八十七年度上訴字第四二六八號判決撤銷原判決，
    判處有期徒刑七月確定，並於八十八年十一月十八日執行完畢。詎辛○○猶不知
    悔改，明知海洛因係毒品危害防制條例第二條所定之第一級毒品，不得非法持有
    、販賣，竟基於意圖營利非法販賣第一級毒品海洛因之概括犯意，於不詳時、地
    ，向姓名、年籍不詳之人販入數量不詳之第一級毒品海洛因後，再分裝成小包，
    連續於下列時、地，以其所使用之行動電話號碼0000000000號作為聯
    絡工具，多次販賣第一級毒品海洛因予壬○○、傳桂玲（起訴書誤載為傅佳玲）
    等二人施用，茲分述如下：
(一)壬○○於八十九年七月間某日，經與住居其與傳桂玲所共同開設位在新竹市○○
    路五三巷一００號榕樹下ＫＴＶ茶坊附近之鄰居辛○○聊天後，得知辛○○有販
    賣第一級毒品海洛因，即自八十九年七月間某日起至同年十二月二日某時止，多
    次以一千元至五千元或一萬元不等之價錢，而平均以一次購買一千元，約每二天
    購買一次之頻率，先後撥打辛○○所使用之行動電話號碼0000000000
    號與辛○○聯絡後，向辛○○購買海洛因毒品（重量均不詳）施用，並由辛○○
    將壬○○所購之第一級毒品海洛因（重量不詳），攜之前往壬○○與傳桂玲所共
    同開設之前開榕樹下ＫＴＶ茶坊交付，或與壬○○約在某地交付之方式交付，總
    計販賣之期間最少為五個月，以平均每二天購買一次之頻率計算，共計七十五次
    ，販賣所得最少為七萬五千元。（壬○○所犯連續施用第一級毒品罪，經本院以
    九十年度易字第二九九號判處有期徒刑八月確定）。
(二)傳桂玲與壬○○共同開設前開榕樹下ＫＴＶ茶坊，因而認識前往消費且住居在上
    開ＫＴＶ茶坊附近之辛○○，嗣得知辛○○有販賣第一級毒品海洛因，即於約八
    十九年六、七、八月間，先後三次撥打辛○○所使用之行動電話號碼00000
    00000號與辛○○聯絡後，向辛○○購買價格分別為一千元、二千元、三千
    元之海洛因毒品各一包（重量不詳）施用，並由辛○○攜帶前往與戊○○約定之
    指定地點交付，總計販賣所得為六千元。（戊○○施用第一級毒品部分，經本院
    以九十年度毒聲字第二六九號裁定觀察、勒戒）。
(三)嗣於八十九年十二月四日下午二十一時許，經警在壬○○與傳桂玲所共同開設位
    於新竹市○○路五十三巷一００號之榕樹下ＫＴＶ茶坊查獲壬○○、戊○○施用
    第一級毒品海洛因，並扣得壬○○持有前開購自辛○○之第一級毒品海洛因一包
    後，由壬○○、戊○○供出上情，員警遂於同年十二月二十九日十四時三十分許
    ，持臺灣新竹地方法院檢察署檢察官所簽發之搜索票，前往辛○○位於新竹市○○路四十一號之住處搜索，並在辛○○所使用之臥房內查獲扣得辛○○所有之第
    一級毒品海洛因一包（淨重三．九四公克，純度百分之三十六．五二，純質淨重
    一．四四公克，包裝重０．五一公克）及分裝袋六個。
三、案經新竹市警察局第一分局、第二分局及台北縣警察局三重分局報請臺灣新竹地
    方法院檢察署檢察官偵查起訴。
    理      由
一、關於被告己○○之部分：
(一)販賣第一級毒品海洛因未遂部分：
  1.訊據被告己○○矢口否認有何販賣海洛因之犯行，辯稱：其從未販賣毒品，亦未
    曾出售第一級毒品海洛因予甲○○，為警查獲當日，係甲○○撥打電話向其表示
    欲清償前所積欠之二千元債務，故依約前往甲○○住處取款，惟其甫進門即經警
    制伏，根本無法動彈，遑論可將海洛因毒品丟在地上，至地上所查獲扣案之海洛
    因並非其持有，亦不知係何人所有。至查獲扣案之該包毒品，經檢驗竟同時含有
    第一級毒品海洛因及第二級毒品安非他命成分，顯與一般販毒之態樣不符，縱依
    二種毒品之比例檢驗認定，應係以原盛裝第二級毒品安非他命之殘渣袋裝入第一
    級毒品海洛因所致，惟小型之分裝袋甚為便宜，一般常見之毒販均備有為數不少
    之分裝袋，豈可能以已經使用過之殘渣袋來盛裝供販賣之毒品，顯與常情相悖，
    再本案亦未同時查獲有其他供販賣毒品用之電子秤、分裝袋、分裝匙及帳冊等販
    賣工具，亦不合常理云云。
  2.經查：
  被告己○○於右揭時、地，非法販賣第一級毒品海洛因予證人甲○○未遂，而經
    警查獲之事實，迭據證人甲○○於警偵訊證述綦詳，於警訊中證稱：「（問：警
    方於現場查獲何物？各屬何人所有？）警方在現場七樓頂我加蓋的鐵屋裡查獲沾
    有海洛因殘渣分裝袋三只是我自己交出來的，另查獲一小包海洛因重０．五公克
    是己○○帶來要賣給我的．．．．。」、「我和己○○是朋友關係．．．．我與
    他們沒有仇怨。」、「（問：警方查獲你時你在現場做何事？）警察來到我住處
    時我正躺在床上，警察告訴我有人檢舉我吸毒是否有此事，我由於長久以來也想
    戒掉毒癮，所以就主動把我以前吸用過尚未丟棄的海洛因分裝袋（沾有殘渣）三
    只交給警方，並自動打電話給己○○．．．．購買海洛因二千元藉以幫助警方逮
    捕破案。」、「（問：你如何聯絡曾嫌購買毒品？）我都是以我的行動電話00
    00000000號撥打己○○的行動電話0000000000號，講好購買
    的數量。」；於偵查中證述：「我要求不予他（即己○○）對質及碰面，我聽外
    面的說他要對我不利，．．．．我是透過朋友介紹，我只向他買過一次，就是為
    警查獲那次．．．．是以行動電話向他買的，我的是0000000000號、
    0000000000號及0000000000號，我是以00000000
    00號那支向他買，我並不認識辛○○。」各等語（見九十年度偵字第三七七四
    號偵查卷第十二頁反頁至第十三頁、第五十四頁反面至第五十五頁）。參以，證
    人甲○○與被告己○○為朋友關係，夙無嫌隙，此為被告己○○所不否認，衡諸
    常情，證人甲○○似無甘冒偽證罪之風險，無端設詞構陷被告己○○之理。而證
    人甲○○前開所證內容核與證人即查獲警員丙○○於偵查中證稱：當日伊至甲○○家中，見甲○○躺在沙發床上，感覺像嗑過藥，在床旁電視上有海洛因之殘渣
    袋，伊詢問甲○○施用之海洛因向何人所購，甲○○表示願意配合，並在伊面前
    當場撥打電話給販賣海洛因毒品之己○○，伊在現場埋伏，嗣己○○抵達甲○○
    住處後，伊看見甲○○欲將價金交付給己○○時即上前逮捕，並在己○○腳旁邊
    ，發現一包海洛英，此應係己○○遭逮捕時，掙扎掉下來的等語（見同上偵查卷
    第五十五頁）；於本院調查時證述：當天在甲○○七樓住處，查獲甲○○在床上
    ，床旁邊遺有注射針筒，經甲○○同意配合後，即撥打電話與己○○聯絡購買毒
    品事宜，之後己○○即搭計程車過來等詞相符（見本院(一)卷九十一年五月二十二
    日訊問筆錄），復與證人即查獲警員癸○○於偵訊及本院調查時證稱：當時渠等
    接到線報指查獲地點有人施用毒品，渠等趕到後，看見甲○○在沙發床上，旁邊
    有施用毒品的針筒，渠等將甲○○叫醒，甲○○坦承施用海洛因毒品，現場並有
    查獲殘渣袋，經甲○○當場打電話與販賣毒品之被告己○○聯絡，之後己○○手
    持一包毒品走進甲○○住處，己○○進來後，渠等表明係警察身份，並將他圍起
    來，他見手上的毒品被渠等發現，趕緊將手放掉，故該包毒品掉落地上等語相合
    （見本院(一)卷九十一年六月五日訊問筆錄），衡諸前開二位警員與被告己○○素
    不相識，亦無私怨，其等實無一致設詞誣指被告己○○之動機。而被告己○○於
    偵訊中亦供承：伊進去甲○○家時，甲○○在睡覺，伊叫甲○○起來，他轉身好
    像要拿錢包，警察就來了等語（見同上偵查卷第九十二頁），此外，並有查獲之
    毒品一包扣案足資佐證（九十年度白保管字第一四三號，管制條碼編號：000
    000000號，扣押物品清單見九十年度毒偵字第一０八四號偵查卷第五十三
    頁），而扣案之前開白色粉末一包，經檢察官囑託法務部調查局為鑑定，鑑定結
    果認含有第一級毒品海洛因及第二級甲基安非他命成分（總淨重０．二八公克，
    包裝重０．二二公克），此有法務部調查局編號（電腦條碼）：0000000
    00號之鑑定通知書一件附卷足憑（見九十年度偵字第三七七四號偵查卷第九十
    五頁）。準此，被告己○○非法販賣第一級毒品海洛因毒品未遂之犯行，應堪認
    定。
  至被告己○○雖辯稱：其甫一進入甲○○住處即經警制伏，根本無法動彈，遑論
    可將該包海洛因毒品丟在地上，當日地上所查獲扣案之海洛因毒品並非其所有云
    云。惟查，被告己○○於右揭時、地，允諾證人甲○○購買海洛因毒品之要約後
    ，手持查獲扣案之該包毒品至證人甲○○住處，惟尚未交付證人甲○○，旋為埋
    伏之員警當場查獲，於拉扯間，被告己○○手上之毒品並掉落在地之情，業據證
    人甲○○於警訊中證述：「（問：警方逮捕己○○時曾嫌正為何事？）當時曾某
    手持一包海洛因正要交給我，警方就出面逮捕，拉扯之際曾嫌把海洛因丟在地板
    上被警方發現當場查獲。」等語詳實（見同上偵查卷第十二頁反面、第十三頁）
    ，核與證人丙○○於偵訊時證稱：「看見甲○○去拿錢給己○○時就上前逮捕，
    在己○○的腳旁邊發現另一包海洛因，因我們要銬他時，他掙扎，可能掉下來．
    ．．．。」等語（見同上偵查卷第五十五頁），證人癸○○於本院調查時證述：
    「己○○來時毒品是在手上查獲的，當時我們是躲在門的旁邊及外面，等他進來
    後，我們就把他圍起來，就發現己○○的手上有毒品，當時他有將手放掉，毒品
    因而掉在地上。」等詞大致相符（見本院(一)卷九十一年六月五日訊問筆錄），是
    以，前開查獲扣案之該包毒品，確係被告己○○持之欲販售證人甲○○之物等情
    ，堪可採信，則被告己○○前開所辯該包查獲扣案之毒品並非其所有云云，顯係
    圖卸刑責之詞，不足採信。
  按證人之陳述有部分前後不符，或相互間有所歧異時，究竟何者為可採，法院仍
    得本其自由心證予以斟酌，非謂一有不符或矛盾，即應認其全部均為不可採信，
    若其基本事實之陳述，果與真實性無礙時，則仍非不得予以採信（最高法院著有
    七十四年臺上字第一五九九號判例可資參照）。經查，證人癸○○於偵訊時證稱
    ：「己○○到時在樓下打電話給甲○○叫他下來，我們告訴甲○○要己○○上來
    ，我們在房裡埋伏，看見甲○○去拿錢給己○○時就上前逮捕．．．．。」等語
    （見同上偵查卷第五十五頁），惟嗣於本院調查雖證稱：「當時我在樓上，己○○沒有上樓，他在樓下就被查獲，因為甲○○有說他通常坐計程車來，己○○有
    無上樓我忘了，己○○有無上樓我真的忘記了。」、「當初我和癸○○在樓上看
    著甲○○，．．．．最先逮捕己○○不是我，是何人逮捕我不記得。」各等語（
    見本院(一)卷九十一年五月二十二日訊問筆錄），雖有些微差異，然按諸一般人之
    記憶，常隨時間之經過而漸漸淡忘，離案發時刻較近之陳述，記憶自較為清晰，
    彼時之陳述亦較真切可信。查依證人丙○○於本院調查時（即九十一年五月二十
    二日）之證述，據案發時間（即九十年六月十八日）已將近一年時間，則其嗣後
    就逮捕細節證述不復記憶或稍有差異，亦屬人情之常。惟其就於前開時、地，如
    何查獲證人甲○○施用第一級毒品，及詢問證人甲○○是否願意配合，並徵得證
    人甲○○同意後，由證人甲○○撥打電話誘出販毒之被告己○○等基本主要事實
    之陳述，迭於偵查及本院調查時所證述內容概為一致，亦與證人甲○○、癸○○
    所證內容互核大致相符，則其前開證述內容自為真切，堪可採信。另證人丙○○
    於偵訊中證述：「看見甲○○去拿錢給己○○時就上前逮捕，在己○○的腳旁邊
    發現另一包海洛因，因我們要銬他時，他掙扎，可能掉下來．．．．。」等語（
    見同上偵查卷第五十五頁），惟證人癸○○於本院調查時則證述：「己○○來時
    毒品是在手上查獲的，當時我們是躲在門的旁邊及外面，等他進來後，我們就把
    他圍起來，就發現己○○的手上有毒品，當時他有將手放掉，毒品因而掉在地上
    。」等詞（見本院(一)卷九十一年六月五日訊問筆錄），茲因證人丙○○、癸○○
    均係當場參與圍捕之員警，而現場圍捕過程必定混亂，每個人所站角度、位置及
    所得見到之視野範圍不同，實難遽認二位證人之證詞有何矛盾之處，揆諸上開說
    明，證人丙○○、癸○○之前開證詞，亦堪信實，自得採為證據。
  至證人甲○○嗣於本院調查時，雖翻異前詞，改口證述：其從未向己○○購買過
    毒品，當日係因前積欠己○○二千元，故通知己○○至其住處取款，又被查獲當
    日，其有吃戒毒藥迷迷糊糊的，只想趕快結束訊問去休息云云（見本院(一)卷九十
    一年五月二十一日訊問筆錄）。惟查，證人甲○○前於警訊、偵查中證述係向被
    告己○○購買海洛因之事實，核與證人丙○○、癸○○二人前引證述之情節相符
    ，而證人癸○○更明確證稱：「（問：當時有提到要還錢之事？）沒有，電話中
    有說要向他拿毒品的價錢，一千元或是二千元，我忘記金額。」等語（見本院(一)
    卷九十一年六月五日訊問筆錄），是本案非但查無證據證明證人甲○○於警偵訊
    所證內容係屬虛偽，反足證明其事後更易之詞，與事實不符，自無捨其初供不採
    ，逕信其翻異所言之理。次查，本案係因證人甲○○供出毒品來源而配合警方誘
    出販毒之被告己○○，苟被告己○○未販賣海洛因予證人甲○○，衡情證人甲○○當無於甫遭逮捕之際，旋即配合警方誘捕販賣毒品之被告己○○，且證人甲○○於警偵訊時亦一再證稱：「．．．請警檢不要把我檢舉的行為曝光，否則我一
    定會遭己○○及辛○○報復。」、「我要求不予他對質及碰面，我聽外面的說他
    要對我不利．．．．。」各等語（見同上偵查卷第十四頁、第五十四頁反面），
    準此，更足徵證人甲○○嗣於本院調查中翻異前詞，附和被告己○○前開所辯，
    要係恐遭報復而迴護被告己○○之詞，委不足採，自無足資為有利於被告己○○
    之認定。
  再被告己○○雖又辯稱：該包查獲扣案之毒品，經檢驗竟同時含有第一級毒品海
    洛因及第二級毒品安非他命成分，顯與販毒常態不符，再本案亦未同時查獲有其
    他供販賣毒品用之電子秤、分裝袋、分裝匙、帳冊等販賣工具，亦不合常理云云
    。經查，查獲扣案之該包毒品，經送法務部調查局鑑定結果，認含有第一級毒品
    海洛因及第二級甲基安非他命成分（總淨重０．二八公克，包裝重０．二二公克
    ），此有法務部調查局編號（電腦條碼）：000000000號之鑑定通知書
    一件附卷足憑（見同上偵查卷第九十五頁），嗣經本院函請法務部調查局就查獲
    扣案之該包毒品所含之第一級毒品海洛因及第二級毒品安非他命比例，及是否係
    袋內原裝填其他毒品而附著於其袋，再以該殘渣袋裝填其他毒品，致混雜有一、
    二級毒品之情形鑑定，經該局函覆：「經重庚○視並檢驗人工編號000000
    000號毒品案檢品發現，該檢體因受水潮解已呈凝塊狀，經由該凝塊狀檢體之
    內部採樣（其受包裝袋內部表面殘留物污染之情形應較為輕微）經氣相層析質譜
    儀分析後發現含大量海洛因成分，並伴隨少量之咖啡因成分與微量之甲基安非他
    命成分，惟若由該凝塊狀檢體之外部表面採樣（其較易受包裝袋內部表面殘留物
    污染）經氣相層析質譜儀分析則發現除海洛因成分外，咖啡因與甲基安非他命等
    成分係以一定之比例大幅增加。綜合以上情形研判，該凝塊狀檢體主要含海洛因
    成分，而其中另含之咖啡因與甲基安非他命等成分不排除係因包裝袋中原殘留之
    該等成分所污染。」等語，此有法務部調查局九十二年五月二日調科壹字第０九
    二００一三一八六０號函在卷可稽（見本院(二)卷）。第查，被告己○○有施用第
    二級毒品安非他命之惡習，此有被告己○○之臺灣高等法院被告全國前案紀錄表
    及臺灣新竹地方法院檢察署刑事資料查註紀錄表等件在卷可按，並據被告己○○
    供承不諱，又本案被告己○○先後二次為警查獲後，經採尿送驗均呈安非他命陽
    性反應，亦有新竹市警察局第二分局辦理違反毒品危害防制條例罪案尿液送驗受
    檢人真實姓名代號對照表暨送驗登記簿、新竹市衛生局竹市衛六字第九四三七號
    不法藥物尿液初步篩檢報告書、憲兵司令部刑事鑑識中心九十年十一月二日（九
    ０）綱得字第一四三二六號鑑驗通知書（見九十年度毒偵字第一０八四號偵查卷
    第四十三頁、第四十四頁、第八十六頁）、臺北縣警察局三重分局查獲煙毒、麻
    藥被移送者姓名代碼、昭信科技顧問股份有限公司九十年十一月十四日濫用藥物
    陽性檢體檢驗報告等件在卷可稽（見九十年度毒偵字第四一００號偵查卷第十四
    頁、九十年度毒偵字第一八五八號偵查卷第十九頁），而被告己○○前開連續施
    用第二級毒品之犯行，並經本院以九十一年度易字第九四號判處有期徒刑八月確
    定，有前開判決在卷可按，復經本院調取上開卷宗閱明屬實。是以，被告己○○
    既有連續施用第二級毒品安非他命之惡習，則其持有施用毒品完罄後沾有所施用
    之第二級毒品安非他命之殘渣袋尚屬尋常。再者，本案並查無其他積極證據足資
    證明被告己○○係以營利之意圖販入前開海洛因毒品，亦查無其他證據足以證明
    被告己○○前曾有販賣海洛因毒品之犯行，堪認被告己○○尚非長期販賣毒品之
    大、中盤毒販，是其身邊縱未隨時備有供販賣毒品用之電子秤、分裝袋、分裝匙
    、帳冊等販賣工具，亦難認與常情有何相悖之處，況是否同時查獲供販賣所用之
    工具，與販毒者是否有販賣毒品之事實並無必然關係，苟有販賣毒品之其他事證
    ，縱查獲時未扣得相關販毒所用之證物，對於事實之認定並無影響，是本案縱未
    查獲被告己○○販賣毒品之工具，亦無從資為有利於被告己○○之認定。準據上
    述各情，堪認本案被告己○○應係接獲證人甲○○佯稱購買海洛因毒品之要約電
    話後，臨時起意隨手持以前施用第二級毒品所遺留之殘渣袋盛裝備供販賣予證人
    甲○○之第一級毒品海洛因，為圖營利而起意販賣海洛因毒品，並依證人甲○○
    之前開要約，攜帶海洛因毒品前往證人甲○○之住處交易，此核與前開鑑定報告
    所認定：該包扣案之毒品所含之內容，大部分是海洛因成分，至所含微量之甲基
    安非他命成分，不排除係包裝袋中原殘留物所污染之鑑定結果相符，是被己○○
    前開所辯，要屬事後卸責之詞，殊無可採。
  另證人甲○○雖於警訊中證稱：警員當日在其住處所查獲裝有海洛因毒品之殘渣
    袋三只，係其前分別於九十年四月底、五月中旬及五月底晚間（詳細時間忘記了
    ）向己○○所購，每包的價錢均是二千元，其係以所使用之行動電話號碼000
    0000000號撥打己○○行動電話號碼0000000000號，向己○○
    購買海洛因毒品，再由己○○親自送到其住處交付云云（見同上偵查卷第十三頁
    反面），惟其嗣於偵訊時則已改稱：其僅曾向己○○購買海洛因毒品一次，就是
    為警查獲那次等語（見同上偵查卷第五十四頁反面）。是核證人甲○○就被告己○○前曾三次出售海洛因毒品之證述，前後所證已非一致，是否可信，已非無疑
    。再者，經分別向遠傳電信股份有限公司、中華電信股份有限公司新竹營業處調
    閱證人甲○○所使用0000000000號行動電話通聯紀錄及被告己○○0
    000000000行動電話雙向通聯紀錄，僅查得證人甲○○前開行動電話號
    碼自九十年五月二十四日至同年六月十四日之通聯資料，其餘通聯資料已因逾通
    聯紀錄法定保留期限六個月而未加留存，至被告己○○使用之上開門號則因係易
    付卡，故並無通話明細可資提供，此有中華電信股份有限公司新竹營運處九十年
    七月十八日新營密九十字第一一一號查詢電話通話紀錄函復單、遠傳電信股份有
    限公司九十一年十月一日遠傳九十一業服字第五一四一一號函、行動電話基本資
    料查詢單及雙向通聯紀錄表等件在卷可稽（見同上偵查卷第四十九頁、第五十頁
    、第五十二頁及本院(一)卷）。是核諸證人甲○○上開期間之通聯資料以觀，並查
    無證人甲○○撥打電話予被告己○○之通話紀錄，此外，復查無其他積極證據足
    資證明被告己○○確有於九十年四月底及五月中旬、五月底，曾三次販賣海洛因
    毒品予證人甲○○之犯行。準此，自無從以證人甲○○前後不一之單一指證，率
    為不利於被告己○○之認定，則證人甲○○前開證述尚難遽採。
  按販賣毒品係違法行為，非可公然為之，亦無公定之價格，無論瓶裝或紙包均可
    任意分裝增減分量，而每次買賣之價差，亦隨時依雙方之資力、關係之深淺、需
    求之數量、來源是否充裕、販賣者是否渴求資金、查緝是否嚴緊、購買者被查獲
    時供述購買對象之可能性風險評估等因素，而異其標準，販賣之利得，除經販賣
    者坦承犯行，或價量俱臻事證明確外，委難查得實情，職是之故，即使未經查得
    實際販賣利得，但除非別有事證，足認係依同一價量委賣轉售，確未牟利者外，
    尚難執此遽認販賣毒品之證據有所不足。否則，知過者坦承難辭重典，飾詞否認
    者反得僥倖，而失事理之平。再佐以，第一級毒品海洛因及第二級毒品安非他命
    對人體健康戕害甚大，又極易成癮，近來年我國政府將之列為查緝要項，設有重
    典以為處刑，各級檢警機關亦多方取締不遺餘力，本案被告己○○苟非意在營利
    ，且確實有利可圖，何須干冒刑事重典，不計風險及勞煩親自攜帶上開海洛因毒
    品一包依約前往證人甲○○住處交易買賣，足見被告己○○顯有從中營利之意圖
    堪以認定  。
  3.從而，被告己○○前開所辯，均顯係諉責卸飾之詞，不足採信。本件事證明確，
    被告己○○販賣第一級毒品海洛因未遂之犯行，洵堪認定。
(二)持有第一級毒品海洛因部分：
    訊據被告己○○對於右揭非法持有第一級毒品海洛因一包，為警於上開時、地當
    場查獲之事實坦承不諱，且扣案之白粉一包，經送法務部調查局以化學呈色法及
    氣相層析質譜儀分析法檢驗結果，確認係第一級毒品海洛因成分（淨重０．九０
    公克，包裝重０．一八公克），有法務部調查局鑑定通知書─件在卷可證（見九
    十一年度偵字第一三五號卷第七十一頁），參以己○○查獲後所採尿液經送昭信
    科技顧問股份有限公司以檢驗結果，僅呈第二級毒品安非他命陽性反應，第一級
    毒品嗎啡則呈陰性反應，亦有昭信科技顧問股份有限公司濫用藥物陽性檢體檢體
    檢驗報告一紙在卷可佐（見同上偵查卷第七十四頁）。此外，復查無其他積極證
    據足資證明被告己○○就此部分於販入之初即具有販賣之主觀營利意圖，是其應
    係單純持有第一級毒品海洛因之情，足以認定，則被告己○○前開自白核與事實
    相符，堪可採信。
(三)綜上所述，本件事證已臻明確，被告己○○販賣第一級毒品海洛因未遂，及持有
    第一級毒品海洛因之犯行均堪予認定，均應予依法論科。
二、關於被告辛○○之部分：
(一)訊據被告辛○○矢口否認有何販賣海洛因之犯行，辯稱：其並未販賣毒品，在其
    房內所查獲之海洛因毒品，係其男友丁○○以前施用剩下的，並非其所有，況本
    案警方係持空白搜索票違法搜索，而搜索票之內容則是警員陳大業當場填寫的，
    至其警訊筆錄則是被強迫蓋印簽名，再參以本案並未同時查獲有其他販賣毒品之
    工具，亦不合常理云云。
(二)惟查：
  1.被告辛○○於右揭時、地，連續非法販賣第一級毒品海洛因予證人壬○○、戊○○之事實，業據證人壬○○、傳桂玲分別於警訊、偵訊及本院審理時迭次指證綦
    詳，證人壬○○於警訊時證稱：「（問：海洛英係向何人購買？次數？數量？價
    錢？）海洛英係向綽號『詹姊』的辛○○購買已有很多次（詳細次數不確記），
    每次購買二千元至四千元不等，詹姊曾建議我不要每次都買微量，最好一次買一
    兩價錢會比較便宜，辛○○即為警方帶來的女子，我確為指證。」等語（見九十
    年度偵字第七四九號偵查卷第五頁反面及第六頁）；於偵查中證述：「（問：是
    否有向辛○○買過毒品？）有，八十九年七月份開始向她買，她住我們家附近，
    是她與我聊天時慢慢透漏出來的，我是打她的行動電話向她買，她的行動電話0
    000000000號，有時她會到我那裡，我們是現金交易，我不知重量，每
    次一、二千元，我是買海洛英，我不知她有無賣安非他命，我最後一次是在八十
    九年十二月二日左右向她買，她拿到我的戶籍地要給我，我在八十九年十二月四
    日為警查獲的海洛英是向辛○○買來的，那次我付了二、三千元，實際金額我忘
    了，我向她買了很多次已數不清次數。」等語（見同上偵查卷第十六頁反面）；
    於本院調查時證稱：「（問：八十九年十二月四日警訊時及九十年二月十五日偵
    查中所言屬實？）實在，這二次所言都實在。」、「（問：有向二人購買過毒品
    ？）只有跟辛○○拿過毒品，己○○沒有拿過。」、「（問：何時？次數？）我
    向辛○○拿過幾次我忘記了，次數我忘了，有一陣子我常向辛○○拿，時間大約
    在八十九年時，就是我上次戒治時，買的價格是一、二千元，我買都是以千為單
    位，我打手機給辛○○，之後我和辛○○約一個地方交貨，我就到該處辛○○會
    來和我碰面，我都是買海洛因沒有買安非他命，買毒品是我在電話向辛○○說我
    要買多少錢的毒品，每次的金額都不一樣。」、「（問：八十九年十二月四日被
    查獲毒品、針筒？）對，毒品也是向辛○○買的，買多少錢我忘了，我每次向辛○○買的金額都不一樣，我曾經向辛○○買過五千元、一萬元的金額，那一陣子
    我常向辛○○買毒品，大約一、二天就拿一次毒品，這樣的情形持續了半年。」
    、「（問：曾經在你住處附近交給你？）都是拿到我店裡，店在崧嶺路一００號
    ，也有約在外面的地方，她住的地方離我住的地方不遠，只有幾百公尺。」各等
    語屬實（見本院(一)卷九十一年五月二十二日訊問筆錄）；又證人戊○○於偵查中
    證稱；「（問：辛○○共賣妳幾次？）共賣我約二、三次海洛英給我，每次二、
    三千元不等．．．．我打電話給她，她約我去她家附近給我，我不知她在做什麼
    ，但好像聽說是開計程車，每次都是我騎車出去，她在外面等我，所以我不知她
    有無以計程車為販賣工具。」、「（問：詹美有無賣海洛因給妳？）是我叫她替
    我調貨，都在她家附近交貨．．．．向她拿過二、三次，是在她成德路家的附近
    ，我是以我的行動電話打給她，她的行動電話是0000000000號，我都
    是以這支電話連絡向她調貨，直接告訴她要多少錢，她就會拿一包給我。」、「
    （問：如何知道辛○○有海洛因？）我不確定是否她的，但她告訴我她朋友有．
    ．．後來我毒癮發作，無法忍受，才打電話給辛○○，重量我則沒秤過。」等語
    （見九十年度偵字第三七七四號偵查卷第五十二頁反面、第六十七頁反面、第六
    十八頁）；於本院調查時證述：「（問：有施用毒品？）案發時沒有，以前施用
    的毒品有安非他命、海洛因，我不清楚是否辛○○在賣毒品，他有幫我拿過毒品
    ，時間在八十九年六、七月時，我剛認識辛○○時我有向他拿過毒品，我開過一
    次庭，另一次是在戒治時。」、「（問：何時向辛○○買毒品？）正確時期我不
    太清楚，應是在八十九年六、七月份或七、八月份時，我總共從辛○○處拿到一
    、二次毒品，每次的價錢都不一樣，拿都是臨時拿的，價錢有一、二千元、三千
    元，最多是三千元，拿毒品的次數大約有三次，價格有一千元、二千元、三千元
    ，當時是用手機聯絡，電話是0000000000，價錢是我說的，我對辛○○說我大約需要多少。」、「（問：如何拿到？）我打電話給辛○○後，我們約
    在我店附近，毒品是在約定的地點見面後他直接拿給我。」、「我買一、二次或
    二、三次後，因我要結束店，我想我沒有收入所以不再施用毒品，因此沒有和辛○○聯絡，我向辛○○拿毒品的期間大約一、二個月左右的時間，也是在我剛認
    識他時之事。」各等語明確（見本院(一)卷九十一年五月七日訊問筆錄）。參以，
    證人壬○○、傳桂玲與被告辛○○均為朋友關係，其等間並無仇隙、過節等情事
    存在，此為被告辛○○所不否認，更供述：之前伊曾經營蝦場，而壬○○、傳桂
    玲夫婦則開設ＫＴＶ，雙方是朋友關係會互相捧場等語（見本院(二)卷九十二年一
    月十日訊問筆錄），衡諸常情，證人壬○○、傳桂玲實無一致設詞誣陷被告辛○○之理，則其等前開證詞堪可採信。此外，並有查獲之毒品一包及分裝袋六個扣
    案足資佐證，而扣案之前開白色粉末一包，經送法務部調查局以化學呈色法及氣
    相層析質譜儀分析法檢驗結果，確認含有第一級毒品海洛因成分（淨重三．九四
    公克，包裝重０．五一公克，純度百分之三六．五二，純質淨重一．四四公克）
    ，此有法務部調查局鑑定通知書一紙在卷可憑（見九十年度毒偵字第四六號偵查
    卷第三十三頁）。至是否同時查獲供販賣毒品所用之分裝匙、電子秤等工具，與
    販毒者是否有販賣毒品之事實並無必然關係，苟有販賣毒品事實之其他事證，縱
    於查獲時未扣得相關之證物，亦無影響於事實之認定，是本案雖未同時查獲供販
    賣毒品所用之分裝匙、電子秤等工具，亦不足執之為有利於被告辛○○之認定，
    是被告辛○○前開所辯：本案並未查獲供販賣毒品所有之工具，顥不合常理云云
    ，尚非足採。準此，被告辛○○連續非法販賣第一級毒品海洛因之犯行，應堪認
    定。
  2.至被告辛○○雖另辯稱：在其臥房內所查獲之海洛因毒品，係其男友丁○○以前
    施用剩下的，並非其所有云云。惟查，被告辛○○就該包毒品究屬何人所有，初
    於警訊時供稱：「是警方栽贓的。我不知是什麼人栽贓的。」等語（見九十年度
    毒偵字第四六號卷第四頁反面），嗣於偵訊中改稱：「（問：警方是否在妳房間
    查扣海洛英？）我不知道，當時人在客廳。」（同上偵查卷第二十六頁反面），
    復於本院調查時，先則辯稱：「在我家查獲的那一包毒品，我沒有見過這包東西
    ，我也不吸毒，丁○○平常都在我家出入，丁○○出監時我有問丁○○，丁○○
    說那包東西是他的，是他以前吸毒剩下的。」（見本院(二)卷九十二年一月十日訊
    問筆錄）；復又改稱：「（問：毒品是何人的？）剛開始時，我懷疑是戊○○栽
    贓的，因為警察是跟著戊○○進去房間．．．」、「（問：在家中查獲的，你懷
    疑是戊○○或是警察栽贓？）是的，我剛開始是這樣猜的，後來丁○○出監後，
    我問丁○○，丁○○說可能是他以前施用剩下的，是否是戊○○栽贓的要問丁○○才能確定．．．」云云（見本院(二)卷九十二年一月二十九日訊問筆錄），是被
    告辛○○對於該包扣案之海洛因毒品來源，前後供述反覆不一，已難信實。參以
    ，證人傳桂玲與承辦員警與被告辛○○均無嫌隙，實無栽贓誣陷被告辛○○之動
    機，復衡諸常情，前開查獲海洛因毒品之臥房為被告辛○○單獨使用，此為被告
    辛○○所供承，詎被告辛○○竟無法清楚、明確交待於其臥房內所查獲之毒品來
源，更啟人疑竇。再者，被告辛○○於警訊時亦供承：「警員白小明在床頭櫃桌
    面上的空面紙盒中起出海洛英乙小包，並問我那是什麼，我說是我頭痛的藥，白
    小明就放在床頭櫃上並轉身他處搜索，我趁他不注意就將該包海洛英丟在床頭櫃
    的底層抽屜，後經警方交叉搜索，再由底層抽屜查獲，並在我的化粧檯面上查獲
    夾鏈袋六個。」等語（見同上偵查卷第四頁、第五頁），執是，益徵被告辛○○
    倘非畏罪心虛，何須於警員在其床頭櫃桌面上的空面紙盒中搜出海洛因一包時，
    隨即謊稱是伊頭痛的藥，並趁警員不注意時，趁隙將該包海洛因丟在床頭櫃的底
    層抽屜，試圖隱匿罪證，依此，足證該扣案之海洛因毒品一包確屬被告辛○○所
    有無訛。至被告辛○○嗣於本院調查時改口辯稱：該包扣案之海洛因毒品係證人
    丁○○先前施用後所餘云云，已據證人丁○○嚴詞否認，並證稱：「出監後我才
    去過她家一、二次，我去詹家是去聊天．．．。」、「我去詹家都坐在客廳，去
    別人家裡怎麼可能到處走，又不是很熟的朋友．．她家中的擺設及房間我也不是
    很清楚，不管熟不熟，我到人家家裡，怎麼可能進出房間，我怎麼可能會進去辛○○的房間。」等語（見本院(二)卷九十二年二月十二日訊問筆錄）。再查，證人
    丁○○前因違反肅清煙毒條例及麻醉藥品管理條例等案件，經法院分別判處徒刑
    確定，嗣經更定其刑應執行有期徒刑三年八月確定，於八十六年六月十六日起入
    監服刑，迄至九十年四月十三日始因縮短刑期假釋出監，此有證人丁○○之臺灣
    高等法院被告全國前案紀錄表及臺灣新竹地方法院法務部在監在押資料表各一件
    在卷可按（見本院(二)卷），是證人丁○○早於被告辛○○本案為警查獲（即八十
    九年十二月二十九日）前之三年半前即已入監服刑，顯見被告辛○○前開所辯，
    應係事後卸責之詞，不足採信。
  3.再被告辛○○嗣於本院審理時雖又辯稱：本件警員陳大業係持空白搜索票違法搜
    索，至搜索票之內容則為陳大業當場填寫，而警訊筆錄亦係被強迫蓋印、簽名的
    云云（見本院(二)卷九十二年七月九日訊問筆錄）。然查，被告辛○○就此等侵害
    自身權益之重大事項於檢察官偵訊中及本院歷次調查時均未曾提及，遲至本案自
    查獲後已歷時二年半餘之本院審理時始行抗辯，顯有悖常理，是否憑信，已堪置
    疑。且查，被告辛○○於製作警訊筆錄時，係由其子李建輝全程陪同，此觀警訊
    筆錄自明（見九十年毒偵字第四六號偵查卷第四頁、第五頁），而被告辛○○於
    警訊中即已自始否認犯罪，難認警方有何強迫其簽名、用印之可能及必要，則被
    告辛○○此部分所辯，顯係卸責之詞，要非足採。第按九十年一月十二日修正公
    布前之刑事訴訟法關於搜索之規定，檢察官本即有簽發搜索票之權，此觀修正前
    之刑事訴訟法第一百二十八條之規定自明。而查，本案新竹市警察局第一分局員
    警於查獲壬○○施用第一級毒品案件後，經壬○○之供述，可認被告辛○○涉有
    販賣第一級毒品罪嫌，且認有實施搜索之必要，即於八十九年十二月二十九日，
    檢附壬○○於八十九年十二月四日之警訊筆錄、查證報告及現場圖等證物，向臺
    灣新竹地方法院檢察署檢察官聲請核發搜索票，經主任檢察官批示交由內勤檢察
    官核辦後，再由內勤檢察官審視卷證後，核准簽發搜索票，此經本院調取臺灣新
    竹地方法院檢察署九十年度聲字第六號偵查卷閱明屬實。而觀之該紙搜索票上之
    案由欄、受搜索人之姓名、處所、搜索之事項及限定搜索之日期等必要記載事項
    均已詳細填載完成，再核諸前開新竹市警察局第一分局搜索票聲請書後之檢察官
    批示欄上，內勤檢察官所批示之字跡經與本件搜索票所填載之字跡互相比對（見
  同上聲請卷第二頁、第八頁），其運筆之特徵、筆順、筆勢、轉折、勾勒方式及
    其神韻均為相似，堪認確均屬內勤檢察官一人所親簽無訛，而搜索票上所填寫之
    筆跡則與該聲請卷內警員陳大業所製作壬○○警訊筆錄之筆跡大相逕庭，則被告
    辛○○另執詞辯稱：本件警員陳大業係持空白搜索票違法搜索，至搜索票之內容
    則為陳大業當場填寫云云，應係事後杜撰諉責之詞，委非足採。
  4.被告辛○○「營利」意圖之認定：
    按毒品危害防制條例所處罰之「販賣」毒品罪，所著重者為被告在主觀上有藉以
    牟利之惡性，及對毒品之擴散具有較有償或無償轉讓行為更嚴重之危害性，被告
    「營利」之意圖係從客觀之社會環境、情況及證人、物證等資料，依據證據法則
    綜合研判認定（最高法院六十七年度台上字二五００號、六十九年度台上字第一
    六七五號判例參照）。又一般民眾普遍認知毒品海洛因之非法交易，政府一向查
    禁森嚴，且科以重罰不容寬貸，衡諸常情，倘非有利可圖，絕無平白甘冒被嚴查
    重罰高度風險之理，從而，舉凡其有償交易，除足反證其確另基於某種非圖利本
    意之關係外，通常尚難因無法查悉其販入價額作為是否高價賣出之比較，諉無營
    利之意思，阻卻販賣犯行之追訴（最高法院八十七年度台上字第三一六四號判決
    亦同此見解）。本件被告辛○○矢口否認販賣第一級毒品海洛因，復不供出其前
    手為何人，自無從查明其販入與販出之差價，然其甘冒重典之科罰，其進出貨間
    必有差價之營利或其他利益可圖，乃為合理之判斷，復參以，被告辛○○與證人
    壬○○、戊○○均僅為普通朋友關係，尚非至親，亦無何親密情誼，然而證人壬○○、傳桂玲撥打電話向被告辛○○要約購買海洛因毒品時，被告辛○○隨即會
    依約攜帶海洛因毒品前往約定之地點交易，其倘非具營利意圖，何以積極至此，
    是被告辛○○具有營利之意圖堪可認定。至證人戊○○雖於偵訊中陳稱：「（問
    ：辛○○有無賣海洛因給妳？）不是賣，是我叫她幫我調貨。」、「（問：與辛○○交情。）只知道她有來源，我問她時，她有時沒有貨給我，讓我覺得她好像
    不是在賣。」等語（見九十年度偵字第三七七四號偵卷第六十八頁）。惟此僅係
    證人戊○○主觀認知或臆測之詞，尚難憑採，況本案既查無被告辛○○為大量且
    長期販毒之毒販，堪認其僅尚屬小型毒販，則其貨源、貨量尚非十分充裕，亦與
    事理相合，則證人戊○○前開證詞並不足資為有利於被告辛○○之認定，附此敘
    明。
  5.至被告辛○○聲請傳喚證人壬○○、傳桂玲對質乙事，茲查證人壬○○、戊○○
    迭於警訊、偵審中，均已多次到庭證述明確，且前後一致，互核相符，而其等證
    詞是否可憑信，復經本院認定如前，況本案事實已臻明確，實無再予傳喚之必要
    ，併此敘明。
(三)綜上所述，本件事證已臻明確，被告辛○○連續販賣第一級毒品海洛因之犯行，
    洵堪認定，自應予依法論科。
三、論罪科刑部分：
(一)被告己○○部分：
    按偵查犯罪之官員用以逮補犯罪人之手段，有先教唆其犯罪，俟其著手於實行即
    逕行加以逮捕之方法，此稱之為「Agent Provocateur 」，即所謂陷害教唆，此
    乃偵查犯罪官員使人陷於犯罪之圈套，因而應否處罰該為陷害教唆之偵查官員以
    及受誘發而實行犯罪行為之人有無罪責即成為問題，依犯罪之性質，外國亦有認
    係合法之立法例（例如日本麻藥取締法第五十八條等）。一般而言，偵查官員之
    陷害教唆行為，應另有非難之道，而經誘發而實行犯罪行為者，既已著手於犯罪
    之實行，因發生意外之障礙，而未能達成預期之犯罪結果，自應令其負未遂之責
    （參見林錫湖氏著刑法總論第四百零九頁至第四百十一頁、最高法院八十七年度
    台上字第三二０六號判決、九十年度台上字第四０三八號判決、九十一年度台上
    字第一五七八號判決意旨及最高法院八十五年度第四次刑事庭決議）。查被告己○○與證人甲○○約定交易毒品之時間、地點，並攜帶毒品前往證人甲○○之前
    開住處準備交付，顯已具有販賣第一級毒品海洛因之故意，且已著手實施販賣第
    一級毒品海洛因之犯行，雖因該次犯行係因證人甲○○為配合警方人員查緝上手
    毒販藥頭，而假詞託言向被告己○○佯稱欲購買毒品施用，該次之毒品交易，證
    人甲○○並無購買毒品之真意，而難認證人甲○○與被告己○○間之買賣意思表
    示已趨一致，加以被告己○○該次販賣毒品之犯行，係在警方人員嚴密監控下，
    毒品既無擴散之危險，亦尚未交付予證人甲○○，是被告己○○縱業與證人甲○○約定完成交易毒品之時間、地點，並攜帶毒品前往指定地點準備交付，亦難認
    該次犯行業已達既遂之階段，又雖販賣毒品，不以販入後復行賣出為構成要件，
    僅須以營利為目的將毒品販入或賣出，有一及此，其犯罪即屬完成（參照最高法
    院二十五年度非字第一二三號判例、六十八年度台上字第六０六號判例、八十年
    度台上字第四九九二號判決）。然查，本件並無積極證據足以證明被告己○○於
    販入海洛因毒品之初，係基於販賣第一級毒品之意販入，根據「罪證有疑，利於
    被告」之證據法則，實難率斷被告己○○於販入第一級毒品海洛因之初即具有販
    賣之主觀營利意圖。次按海洛因係毒品危害防制條例所稱之第一級毒品，是核被
    告己○○所為，係犯毒品危害防制條例第四條第五項、第一項之販賣第一級毒品
    未遂罪及同條例第十一條第一項持有第一級毒品罪。又其於九十年六月十八日持
    有第一級毒品海洛因之低度行為，已為其販賣第一級毒品海洛因未遂之高度行為
    所吸收，不另論罪。再公訴人就被告己○○所犯持有第一級毒品罪部分，於起訴
    書證據並所犯法條欄雖漏未論及，惟起訴事實已記載明確，自為本院審理論究範
    圍。被告己○○所犯前開二罪，犯意各別，要件亦異，應分論併罰。至公訴人雖
    認被告己○○於九十年十月二十日非法持有第一級毒品海洛因，已為其販賣之高
    度行為所吸收云云。惟查，並無證據足資證明被告己○○九十年十月二十日所持
    有之第一級毒品海洛因，係基於販賣海洛因之意而販入，是被告己○○於九十年
    十月二十日單純持有第一級毒品行為，與九十年六月十八日因販賣而持有第一級
    毒品行為，自無何吸收關係，附予敘明。被告己○○曾於八十六年間因偽造文書
    案件，經臺灣臺北地方法院以八十六年度訴字第二一一六號判處有期徒刑七月，
    經臺灣高等法院以八十七年度上訴字第二六四五號判決駁回上訴而告確定，並於
    八十九年八月八日執行完畢，此有台灣高等法院被告全國前案紀錄表及臺灣新竹
    地方法院檢察署刑案資料查註紀錄表各一份在卷可稽，其於未滿五年再犯本件有
    期徒刑以上之前述二罪，均為累犯，應就所犯毒品危害防制條例第十一條第一項
    持有第一級毒品罪部分，依刑法第四十七條規定加重其刑，至所犯同條例第四條
    第五項、第一項販賣第一級毒品未遂罪部分，法定本刑為死刑、無期徒刑，則依
    法不得加重。又被告己○○於九十年六月十八日著手上開販賣第一級毒品海洛因
    之實行，因發生外界障疑，未能發生預期之犯罪結果，為未遂犯，應依刑法第二
    十六條前段規定減輕其刑。末查，被告己○○販賣第一級毒品海洛因之對象僅甲○○一人，且尚未交付甲○○施用即經警查獲，所生之危害尚非甚鉅，就其犯罪
    全部情節觀之，實非極為重大，其惡性及犯罪情節核與大量走私進口或長期販賣
    毒品之所謂「大盤」、「中盤」毒販顯有重大差異，在客觀上若依未遂犯之規定
    減輕其刑後，縱量最輕之法定本刑有期徒刑七年，仍嫌過重，誠屬情輕法重，被
    告己○○犯罪之情狀，尚非全無可憫之處，爰依刑法第五十九條之規定，遞減輕
    其刑，並應先加重後減輕之。爰審酌毒品日益泛濫，身陷毒淖者，非惟己身無法
    自拔，連家人亦嚴重受累，時而導致家庭破碎，又被告己○○年富力強，不思以
    正當途徑獲取財富，竟為圖一己之私利，起意販賣海洛因毒品戕害他人生命、健
    康，以達牟利之目的，其所為有嚴重危害社會之虞，且無視法令之禁止，另非法
    持有足以導致精神障礙及生命危險之成癮性海洛因毒品，兼以其持有海洛因毒品
    之數量尚少，販賣第一級毒品未遂之犯罪情節及所生危害尚屬輕微，及事後僅坦
    認持有毒品犯行，對於販賣毒品未遂犯行，飾詞狡辯之犯後態度等一切情狀，分
    別量處如主文所示之刑，並定其應執行之刑，以示懲儆。
(二)被告辛○○部分：
    按海洛因係毒品危害防制條例所稱之第一級毒品，核被告辛○○所為，係犯毒品
    危害防制條例第四條第一項之販賣第一級毒品罪。其於八十九年十二月二十九日
    持有第一級毒品海洛因之低度行為，為其販賣第一級毒品海洛因之高度行所吸收
    ，不另論罪。又被告辛○○所為上開犯行，時間緊接，手法相近、所犯構成要件
    相同，顯係基於概括之犯意反覆為之，應依刑法第五十六條連續犯之規定，論以
    販賣第一級毒品既遂一罪。再被告辛○○前因偽造文書案件，經本院以八十七年
    度訴字第一一三號判決判處有期徒刑七月，經臺灣高等法院以八十七年度上訴字
    第四二六八號判決，撤銷原判決，判處有期徒刑七月確定，並於八十八年十一月
    十八日執行完畢，此有台灣高等法院被告全國前案紀錄表及臺灣新竹地方法院檢
    察署刑案資料查註紀錄表各一份在卷可稽，其於有期徒刑執行完畢未滿五年內，
    再犯本件有期徒刑以上之前述之罪，應依刑法第四十七條規定論以累犯，惟所犯
    販賣第一級毒品罪部分之法定本刑為死刑、無期徒刑，故就所論連續犯及累犯部
    分，依法均不得加重。查被告辛○○販賣之對象為證人戊○○及壬○○二人，尚
    非販賣毒品於不特定之對象，其所得及獲利均有限，就其犯罪全部情節觀之，尚
    非危害甚大，又扣案之毒品數量亦屬有限，尚非大規模販毒集團，其惡性及犯罪
    情節核與大量走私進口或長期販賣毒品之所謂「大盤」、「中盤」毒販顯有重大
    差異，在客觀上若量最輕之法定本刑無期徒刑，仍嫌過重，誠屬情輕法重，被告
    辛○○犯罪之情狀，尚非全無可憫之處，爰依刑法第五十九條之規定，減輕其刑
    ，並應先加重後減輕之。爰審酌毒品日益泛濫，身陷毒淖者，不惟己身無法自拔
    ，連家人亦嚴重受累，時而導致家庭破碎，被告辛○○年富力強，不思以正當途
    徑獲取財富，竟為圖一己之私利，多次販賣海洛因毒品戕害他人生命、健康，以
    達牟利之目的，其所為對社會危害甚鉅，惟其販賣之對象僅戊○○及壬○○二人
    ，及其販賣之時間尚短，所得非鉅，數量尚微，並其犯後飾詞否認之態度等一切
    情狀，量處如主文所示之刑，以示懲儆。本件被告辛○○觸犯販賣第一級毒品之
    罪，本院因其犯罪性質，認有褫奪公權之必要，併宣告褫奪公權四年。
四、扣案沒收部分：
(一)被告己○○部分：
    按依毒品危害防制條例第十八條第一項之規定，得諭知沒收並銷燬之者，以查獲
    之毒品及專供製造或施用毒品之器具為限，並不及於毒品之外包裝。扣案之毒品
    外包裝既係用於包裏毒品，防其裸露、潮濕，便於攜帶販賣，亦係供販賣毒品所
    用之物，應併依毒品危害防制條例第十九條第一項之規定宣告沒收之，方屬適法
    （最高法院八十八年度台上字第五０三三號判決亦同此見解）。經查，扣案白粉
    一包含有第一級毒品海洛因及第二級毒品安非他命成分（主要成分係海洛因，含
    有微量之安非他命，九十年度白保管字第一四三號，管制條碼編號：00000
    0000號，扣押物品清單見九十年度毒偵字第一０八四號偵查卷第五十三頁，
    淨重０．二八公克），因無法析離，惟均係管制之毒品，應依毒品危害防制條例
    第十八條第一項前段諭知沒收銷燬，至包含有第一級毒品海洛因及第二級毒品安
    非他命之塑膠袋包裝（包裝重０．二二公克），應依同條例第十九條第一項規定
    ，宣告沒收之，另被告己○○前述販賣第一級毒品海洛因之金額，因證人甲○○
    並未交付，故尚無因犯本罪所得之財物，尚無毒品危害防制條例第十九條第一項
    併予宣告沒收及以其財產抵償等規定之適用，附此敘明。另扣案被告己○○持有
    之第一級毒品海洛因一包（管制條碼編號：000000000號，淨重０．九
    公克），亦應依同條例第十八條第一項前段規定沒收銷燬之，而第一級毒品海洛
    因之塑膠袋包裝（包裝重０．一八公克），則應依同條例第十九條第一項規定，
    宣告沒收之。至門號0000000000號之行動電話手機，雖係被告己○○
    所使用，然並未經扣案，復查無證據足堪認定為被告己○○所有，且其性質又非
    為專供販賣毒品之用，爰不另為沒收之諭知，併此敘明。
(二)被告辛○○部分：
    按依毒品危害防制條例第十八條第一項之規定，得諭知沒收並銷燬之者，以查獲
    之毒品及專供製造或施用毒品之器具為限，並不及於毒品之外包裝。扣案之毒品
    外包裝既係用於包裏毒品，防其裸露、潮濕，便於攜帶販賣，亦係供販賣毒品所
    用之物，應併依毒品危害防制條例第十九條第一項之規定宣告沒收之，方屬適法
    （最高法院八十八年度台上字第五０三三號判決亦同此見解）。經查，扣案第一
    級毒品海洛因一包（九十年度白保管字第一號，管制條碼編號：0000000
    00號，扣押物品清單見九十年度毒偵字第四六號偵查卷第二十三頁，淨重三．
    九四公克，純度百分之三六．五二，純質淨重一．四四公克），應依毒品危害防
    制條例第十八條第一項前段規定沒收銷燬之，又第一級毒品海洛因之塑膠袋包裝
    （包裝重０．五一公克），則應依同條例第十九條第一項規定，宣告沒收之。至
    扣案之分裝袋六個（九十年度保管字第０００二號，扣押物品清單見九十年度毒
    偵字第四六號偵查卷第二十四頁），係與被告辛○○所有之前開第一級毒品海洛
    因一包一同被查獲，且係在被告辛○○所獨自使用之臥房內查獲，此為被告辛○○所供承，顯係被告辛○○所持有，並為供前開犯罪所用之物，並依同條例第十
    九條第一項規定宣告沒收之。被告辛○○否認該分裝袋為其所有，無非卸責之詞
    ，要無足採。另被告辛○○販賣海洛因毒品所得之金額，經查，證人壬○○除就
    向被告辛○○購買海洛因毒品之時間供述：八十九年七月份開始向她買，最後一
    次係在八十九年十二月二日向她買的等語明確外（見九十年度偵字第七四九號偵
    查卷第十六頁反面），其餘就向被告辛○○購買海洛因毒品之次數及金額，歷次
    所陳均有些許差異，惟人之記憶力會隨時間之經過而逐漸消逝、模糊，實為常情
    ，除非在極特殊之情況下（例如金額或數量較大之該次，或據案發時間較近之最
    後一次購買），否則長期施用毒品者，絕不可能將歷次購買毒品之次數及金額均
    加以記錄，此亦未與常情相悖。核諸證人壬○○於警訊中證述：詳細之數已不記
    得，每次所購買之價格為二千元至四千元不等（九十年度偵字第七四九號偵查卷
    第五頁反面）；於偵訊中證稱：其等係現金交易，其並不知所購毒品之重量，每
    次購買之價錢是一、二千元，最後被查獲那次付了二、三千元，實際金額忘了，
    購買之次數已數不清了等語（見同上偵查卷第十六頁反面）；於本院調查時證稱
    ：時間大約在八十九年間，購買之價格是一、二千元，都是以「千」為購買單位
    ，每次買的金額都不一樣，亦曾經買過五千元、一萬元之金額，那一陣子常向辛○○購買毒品，大約一、二天就購買一次，持續約半年等語（見本院(一)卷九十一
    年五月二十二日訊問筆錄），則按罪疑惟輕法則，就證人壬○○購買之次數及金
    額，從最有利於被告辛○○之認定，應可認定係自八十九年七月份至同年十二月
    二日止，共五個月之時間，每次購買之金額為一千元，以平均每二天購買一次之
    頻率，前後共七十五次，販賣所得最少為七萬五千元。至被告辛○○販賣與證人
    戊○○之次數共為三次，價格各為一千元、二千元及三千元等情，已據證人傳桂
    玲於本院調查時證述明確（見本院(一)卷九十一年五月七日訊問筆錄），亦與證人
    戊○○前於警偵訊所證述之內容大致相符，則被告辛○○販賣海洛因毒品予證人
    傳桂玲之所得共六千元。準此，堪認被告辛○○販賣海洛因毒品所得合計最少為
八萬一千元。是此部分既係被告辛○○因本案犯罪所得之物，應依同條例第十九
    條第一項之規定宣告沒收，如全部或一部不能沒收時，以其財產抵償之。復另扣
    案之第二級毒品甲基安非他命及ＭＤＭＡ部分（九十年度白保管字第一四二號，
    管制條碼編號：000000000號，扣押物品清單見九十年度毒偵字第一０
    八六號偵查卷第三十五頁，淨重０．三六公克，包裝重０．二一公克），雖均屬
    違禁物，然與被告辛○○所犯本案犯罪事實無涉，應由公訴人另行調查處理；至
    門號0000000000號之行動電話手機，雖係被告辛○○所使用，然並未
    經扣案，復查無證據足堪認定為被告辛○○所有，且其性質又非為專供販賣毒品
    之用，爰均不另為沒收之諭知，併此敘明。
五、公訴意旨另以：被告辛○○基於販賣第一級毒品海洛因之概括犯意，經警於九十
    年六月十八日二十二時三十分許，在新竹市○○街六十六之四號住處前查獲，並
    自其駕駛之車牌號碼ＯＤ－二一０號之自小客車內，查扣到為販賣而販入之第一
    級毒品海洛因二包（毛重各為０．五公克、六．一公克），因認被告辛○○此部
    分亦涉有毒品危害防制條例第四條第一項之販賣第一級毒品海洛因罪嫌。按犯罪
    事實應依證據認定之，無證據不得推定其犯罪事實，又不能證明被告犯罪者，應
    諭知無罪之判決；刑事訴訟法第一百五十四條、第三百零一條第一項分別定有明
    文。又事實之認定，應憑證據，如未能發現相當證據，或證據不足以證明，自不
    能以推測或擬制之方法，為裁判基礎，最高法院四十年台上字第八六號判例著有
    明文。本件公訴人認被告辛○○涉犯前開犯行，無非係以自被告辛○○所駕前開
    自小客車內查扣到白粉二包為其論據。惟查，該扣案之白粉二包，經送法務部調
    查局以化學呈色法及氣相層析質譜儀分析法檢驗結果，其中一包含有第二級毒品
    甲基安非他命及第二級毒品ＭＤＭＡ成分（淨重０．三六公克，包裝重０．二一
    公克）；至另一包則無毒品反應（淨重五．三四公克，包裝重０．五四公克），
    此有法務部調查局鑑定通知書一件在卷可稽，是公訴人認定被告辛○○涉犯此部
    分罪行，其所憑證據尚不足以為被告有罪之認定，此外，復查無其他積極證據足
    認被告有公訴人所指此部分犯行，既不能證明被告此部分犯罪，本應依法為被告
    辛○○無罪之諭知，惟公訴人認被告此部分若成立犯罪，與前揭論罪科刑部分有
    連續犯之裁判上一罪關係，爰不另為無罪之諭知，附此敘明。
據上論斷，應依刑事訴訟法第二百九十九條第一項前段，毒品危害防制條例第四條第
五項、第一項、第十一條第一項、第十八條第一項前段、第十九條第一項，刑法第十
一條前段、第二十六條前段、第五十六條、第四十七條、第五十九條、第五十一條第
五款、第三十七條第二項，判決如主文。
本案經檢察官許麗美到庭執行職務。
中      華      民      國    九十二    年      九      月     十八     日
                              臺灣新竹地方法院刑事第二庭
                                  法    官  高  敏  俐
如不服本判決，應於判決送達後十日內向本院提出上訴狀（應附繕本），上訴於臺灣
高等法院。
正本證明與原本無異。
                                  書 記 官  賴  寶  合
中      華      民      國    九十二    年      九      月     十八     日
附錄本案論罪科刑所適用法條全文：
毒品危害防制條例第四條第一項、第五項
製造、運輸、販賣第一級毒品者，處死刑或無期徒刑；處無期徒刑者，得併科新臺幣
一千萬元以下罰金。
前四項之未遂犯罰之。
毒品危害防制條例第十一條第一項
持有第一級毒品者，處三年以下有期徒刑、拘役或新臺幣五萬元以下罰金。


司法院資訊處製作；財團法人民間司法改革基金會備份。
